---
title: "코로나 데이터 시각화 대쉬보드"
output: 
  flexdashboard::flex_dashboard:
    orientation: columns
    vertical_layout: fill
    logo: main3.png
    theme: sandstone
---

```{r setup, include=FALSE}
library(flexdashboard)

library(kormaps2014)

library(corona19)
library(DT)
library(readxl)
library(tidyverse)
library(ggiraphExtra)
library(ggplot2)
library(patchwork)
library(plotly)
library(gganimate)
library(formattable)
```


대한민국 코로나 데이터 파악
=======================================================================

Column {data-width=550}
-----------------------------------------------------------------------

### 2020 시도별 인구 현황

```{r fig.width=12}
# 대한민국 인구 데이터 추출

theme_set(theme_bw())

korpop1 <- rename(korpop1, pop = 총인구_명, name = 행정구역별_읍면동)

korpop1$name <- iconv(korpop1$name, "UTF-8","CP949")

population <- read_xls("population_x.xls")

# str(changeCode(korpop1))

# korpop1$name <- iconv(korpop1$name, "UTF-8","CP949")

population <- population[,c(1,8)]

colnames(population) <- c("name", "총인구수")

population <- population[-c(1:2),]

korpop2020 <- korpop1 %>%
  left_join(population) %>%
  select(C행정구역별_읍면동, name, C행정구역별, code, 총인구수) %>%
  rename(pop2020 = 총인구수)

korpop2020$시점 <- 2020
korpop2020$pop2020 <- as.numeric(korpop2020$pop2020)


# 코로나 데이터 추출
corona_0301 <- read_xlsx("corona19_kr_20200301.xlsx")


corona_0301 <- corona_0301 %>% 
  select(구분, `확진환자 (명)`,`검사현황 (명)`) %>% 
  filter(!구분 %in% c(NA,"합계", "검역"))

tbc$name <- iconv(tbc$name, "UTF-8", "CP949")

colnames(tbc)[1] <- "구분"

tbc_unique <- tbc %>% 
  select(구분, name) %>% 
  unique() 

tbc_unique$구분 <- str_sub(tbc_unique$name,1,2)


tbc_unique$구분[tbc_unique$구분 %in% c("경상","전라","충청")] <- c("경남","경북","전남","전북","충남","충북")

corona_0301 <- corona_0301 %>%
  left_join(tbc_unique) %>%
  select(name, `확진환자 (명)`,`검사현황 (명)`)

kor_pop_corona <- korpop2020 %>%
  left_join(corona_0301) %>%
  rename(pop_corona = `확진환자 (명)`)

kor_pop_corona$pop_corona <- as.numeric(kor_pop_corona$pop_corona)
kor_pop_corona$`검사현황 (명)` <- as.numeric(kor_pop_corona$`검사현황 (명)`)

# kor_pop_corona %>%
#   rename(총인구수 = pop2020, 확진자 = pop_corona, 행정구역 = name) %>%
#   select(시점,총인구수,  확진자, 행정구역) %>%
#   datatable(rownames = FALSE)


##########################
# 
# corona_flow <- read_xlsx("corona19-kr.xlsx")
# 
# corona_flow_2 <- corona_flow %>%
#   filter(location != "검역" & state1 == "확진") %>%
#   rename(Day = "datetime(kst)") %>%
#   group_by(Day, location, state1) %>%
#   summarise(count = sum(count))
# 
# datebreaks <- seq(as.Date(head(corona_flow_2$Day,1)), as.Date(tail(corona_flow_2$Day,1)), by="1 day")
# 
# 
# p <- corona_flow_2 %>%
#   ggplot(aes(Day, count, group = location, color = factor(location))) +
#   geom_line() +
#   scale_color_viridis_d() +
#   labs(x = "", y = "") +
#   theme(axis.text.x = element_text(angle=30, hjust=1)) +
#   theme(legend.position = "none") 
# 
# 
# pp <- p + geom_point() +
#   geom_text( aes(y = count+1,label=paste0(location, " (",count,"명)")), size=6, vjust=1, hjust=1.1)
# 
# pp
# ggplotly(pp)

# 
# 
# + facet_wrap(~location, ncol=4)+
#   
#   geom_text( aes(y = count+1,label=paste0(location, " (",count,"명)")), size=3, vjust=1, hjust=1.1)

# +
  # transition_reveal(Day)

kor_pop_corona_2 <- kor_pop_corona %>% 
  gather(key = "case", value = "pops", `pop2020`,`pop_corona`)

p1 <- ggplot(data = kor_pop_corona) +
  geom_col(aes(x = name, y = pop2020, fill = pop2020)) +
  scale_y_continuous(labels = scales::comma) +
  theme(axis.text.x = element_text(size = 10, angle=30, hjust=1)) +
  labs(title = "시도별 인구(2020년 기준)", x = "지역(시도)", y = "", fill = "인구")

p1
```

### 시도별 코로나 확진자 현황 


```{r fig.width=12}


p2 <- ggplot(data = kor_pop_corona) +
  geom_col(aes(x = name, y = `검사현황 (명)`, fill = `검사현황 (명)`)) +
  theme(axis.text.x = element_text(size = 10, angle=30, hjust=1)) +
  labs(title = "시도별 코로나 검사자", x = "지역(시도)", y = "", fill = "검사자")

p3 <- ggplot(data = kor_pop_corona) +
  geom_col(aes(x = name, y = pop_corona, fill = pop_corona)) +
  theme(axis.text.x = element_text(size = 10, angle=30, hjust=1)) +
  labs(title = "시도별 코로나 확진자", x = "지역(시도)", y = "", fill = "확진자")
  
 p3
```



Column {data-width=450}
-----------------------------------------------------------------------

### 2020년 시도별 인구 현황 지도

```{r}
ggChoropleth(data = korpop2020,      # 지도에 표현할 데이터
             aes(fill = pop2020,      # 색깔로 표현할 변수
                 map_id = code,   # 지역 기준 변수
                 tooltip = name), # 지도 위에 표시할 지역명
             map = kormap1,       # 지도 데이터
              color = "grey50",
             interactive = T)
```

### 시도별 코로나 확진자 현황 지도

```{r}
ggChoropleth(data = kor_pop_corona,      # 지도에 표현할 데이터
             aes(fill = pop_corona,      # 색깔로 표현할 변수
                 map_id = code,   # 지역 기준 변수
                 tooltip = name), # 지도 위에 표시할 지역명
             map = kormap1,       # 지도 데이터
              color = "grey50",
             interactive = T)
```


COVID19 Graph
=======================================================================

Row {data-height=650}
-----------------------------------------------------------------------

### Graph

```{r fig.width=20, fig.height=10}
corona_flow <- read_xlsx("corona19-kr.xlsx")

corona_flow_2 <- corona_flow %>%
  filter(location != "검역" & state1 == "확진") %>%
  rename(Day = "datetime(kst)") %>%
  group_by(Day, location, state1) %>%
  summarise(count = sum(count))

datebreaks <- seq(as.Date(head(corona_flow_2$Day,1)), as.Date(tail(corona_flow_2$Day,1)), by="1 day")


p <- corona_flow_2 %>%
  ggplot(aes(Day, count, group = location, color = factor(location))) +
  geom_line() +
  scale_color_viridis_d() +
  labs(x = "", y = "") +
  theme(axis.text.x = element_text(angle=30, hjust=1)) +
  theme(legend.position = "none")

p + facet_wrap(~location, ncol=4)+
  geom_point() +
  geom_text( aes(y = count+1,label=paste0(count,"명")), size=6, vjust=0.55, hjust=1.1) +
  theme(  axis.title = element_text( size = 16, face = "bold" ),
          strip.text = element_text(size = 20))

# +
  # transition_reveal(Day)
```



Data Table
=======================================================================


Column {data-width=500}
-----------------------------------------------------------------------

### 시도별 코로나 확진자 테이블 

```{r}
kor_pop_corona$pop2020 <- formattable ::comma(as.numeric(kor_pop_corona$pop2020),0) %>% as.character()
kor_pop_corona$pop_corona <- formattable ::comma(as.numeric(kor_pop_corona$pop_corona),0) %>% as.character()
kor_pop_corona$`검사현황 (명)` <- formattable ::comma(as.numeric(kor_pop_corona$`검사현황 (명)`),0) %>% as.character()
           
kor_pop_corona %>%
  select(시점, name,pop2020, pop_corona, `검사현황 (명)`) %>%
  rename(지역명 = name, 총인구 = pop2020, 확진자 = pop_corona, 검사자 = `검사현황 (명)`) %>%
  arrange(지역명) %>%
    datatable(rownames = FALSE,
              options = list(
  pageLength = 20
))

```

Column {data-width=500}
-----------------------------------------------------------------------

### 시도별 날짜별 코로나 증가 현황

```{r}
corona_flow_2$count <- formattable ::comma(as.numeric(corona_flow_2$count),0) %>% as.character()


corona_flow_2 %>% 
  select(Day, location, count) %>% 
  rename(날짜 = Day, 지역명 = location, 확진자 = count) %>% 
  arrange(날짜, 지역명) %>% 
      datatable(rownames = FALSE,
              options = list(
  pageLength = 17
))

```


Reference 
=======================================================================

- 행정구역별 인구 데이터   <br>
  - <a href ="http://kosis.kr/statHtml/statHtml.do?orgId=101&tblId=DT_1B040A3&vw_cd=&list_id=&scrId=&seqNo=&lang_mode=ko&obj_var_id=&itm_id=&conn_path=E1"target="_blank">KOSIS-행정구역(시군구)별, 성별 인구수</a>

- 코로나 데이터 (시도별, 날짜별(2020-02-26~2020-03-01)) <br>
  - <a href ="https://drive.google.com/drive/folders/1_bjm76OE2H2xluT0D3hScUjvON9DpWXr?fbclid=IwAR2vMDfXFmwqQ8rqZd9MZ2pWJLW02Fczu0o5IZRho66ctypMaT9ppz0YkdY"target="_blank">코로나 데이터</a>  

- Kormaps 패키지를 사용한 대한민국 시각화 <br>
  - <a href ="https://github.com/youngwoos/Doit_R/#91"target="_blank">Do it! 쉽게 배우는 R 데이터 분석 Github</a> <br>
  - <a href ="http://web-r.org/webrboard/6477"target="_blank">Kormaps 패키지를 이용한 단계구분도 쉽게 그리기(1)</a> <br>
  - <a href ="https://rstudio-pubs-static.s3.amazonaws.com/159305_23b365c6973b45d3b14f2a6adc1c71af.html"target="_blank">Kormaps 패키지를 이용한 단계구분도 쉽게 그리기(2)</a> <br>

- gganimate & ggmap <br>
  - <a href ="https://d4tagirl.com/2017/05/how-to-plot-animated-maps-with-gganimate"target="_blank">gganimate_map_rpubs</a> <br>
  - <a href ="https://geocompr.robinlovelace.net/adv-map.html#animated-maps"target="_blank">Geocomputation with R</a> <br>
    
- 지리정보 API를 사용한 주소와 위도경도 추출 <br>
  - <a href ="https://statkclee.github.io/spatial/geo-info-lonlat.html"target="_blank">공간통계를 위한 데이터 사이언스</a> <br>
  
- gganimate <br>
  - <a href ="https://www.datanovia.com/en/blog/gganimate-how-to-create-plots-with-beautiful-animation-in-r/"target="_blank">gganimate_exam</a> <br>
  - <a href ="https://github.com/thomasp85/gganimate"target="_blank">gganimate_github</a> <br>
  - <a href ="https://gganimate.com/reference/index.html"target="_blank">gganimate_tutorial</a> <br>
  
- Advisory <br>
  - https://unfinishedgod.github.io/docs/corona/corona.html#%EC%B0%B8%EA%B3%A0