---
title: "Titanic 생존분석"
author: "HooN"
date: "20-02-26"
output: 
  html_document:
    highlight: textmate
    theme: default
    toc: true
    toc_float: true
    code_folding: show
    df_print: paged
---

```{r setup, include=FALSE}
knitr::opts_chunk$set(echo = TRUE)
```


# Titanic 생존 분석


## 0. 패키지 불러오기&데이터 가져오기


```{r message=FALSE}
library(tidyverse) #Tidyverse 패키지
```

<br>

```{r message=FALSE}
library(ggplot2) #시각화 패키지
library(plotly)  #반응형 시각화 패키지
```

<br>

```{r message=FALSE}
library(e1071)   #혼동행렬 패키지
library(randomForest)  #Random Forest 패키지
```

<br>

#### [자료다운받기](https://www.kaggle.com/c/titanic/data)


```{r}
training_set <- read.csv("train.csv")
test_set <- read.csv("test.csv")
```

<br>

## 1. 타이타닉 생존예측을 하기위한 도메인 지식

<br>
<br>

####  타이타닉 생존예측을 하기위해 최소한의 도메인 지식을 사용해보자.    <br>   타이타닉이 침몰한 해는 1912년, 그리고 그 당시에는 lady first 라는 개념이 전반적으로 팽배했으며, 그러한 이유로 침몰중에 승무원들은 어린아이와 여자부터 먼저 챙겼다고 한다. 또한, 부자, 일반인, 가난한 사람 등 여러 부류의 사람이 있ㅎ었으며, 이는 각각 1,2,3 등급의 객실에 탑승했었던 것으로 보인다.   <br>    이러한 도메인 지식은 간단한 인터넷검색과 영화 '타이타닉'에서 볼 수 있으며, 극 중 남자주인공인 레오나르도 디카프리오는 3등급 손님이었으며, 역시 영화에서 사망으로 표현된다.

<br>

## 2. 탐색적 데이터 분석(EDA)

<br>

### 1) 데이터 구조 파악

<br>

#### 데이터의 구조를 파악해보자. 데이터의 구조는 다음과 같다.

<br>

```{r}
str(training_set)
```

<br>

#### 데이터의 구조를 파악해보자. 
* PassengerID : 승객 고유번호   
* Survived : 생존여부 0=No/ 1=Yes 
* Pclass : 1등급, 2등급, 3등급   
** int형으로 되어있기에 **factor**형으로 변경필요 
* Name : 승객명  
** factor형으로 되어있기에 **character**형으로 변경필요 
* Sex : 성별  
* SibSp: 함께 탑승한 배우자 또는 형제의 수   
* Ticket : 티켓번호   
** factor형으로 되어있기에 **character**형으로 변경필요 
* Fare : 티켓요금  
* Cabin : 선실번호   
** factor형으로 되어있기에 **character**형으로 변경필요 
* Embarked : 탑승한 곳 각각 "C", "Q", "S"는 탑승한 곳을 뜻하는 것으로 예상

```{r}
training_set$Pclass <- as.factor(training_set$Pclass)
training_set$Name <- as.character(training_set$Name)
training_set$Ticket <- as.character(training_set$Ticket)
training_set$Cabin <- as.character(training_set$Cabin)

str(training_set)
```

<br>

#### 이로써 원하는대로 자료형이 바뀐 것을 확인할 수 있었다. 이와 같이 test_set 도 자료형을 바꿔주자.

<br>

```{r}
test_set$Pclass <- as.factor(test_set$Pclass)
test_set$Name <- as.character(test_set$Name)
test_set$Ticket <- as.character(test_set$Ticket)
test_set$Cabin <- as.character(test_set$Cabin)

str(test_set)
```


<br>

```{r}
test_set$Age[is.na(test_set$Age)] <- mean(test_set$Age, na.rm = T)


sapply(test_set, function(x){
  sum(is.na(x))
})
```

<br>

### 2)데이터 요약정보 파악

<br>

#### 데이터 요약 정보를 파악하ㄴ결과 다음과 같다.

<br>

```{r}
summary(training_set)
```

<br>


* Pclass 는 1등급이 216명, 2등급이 184 명, 3등급이 491명으로 구성되어 있다.

* 성별은 남자가 314명, 여자가 577명으로 분포되어 있다.

* 나이는 최솟값이 0.42 세, 최댓값이 80 세로 되어있다. 그리고 평균은 29.7세, 1분위수는 20.12세, 3분위수는 38세, NA가 177명 인것으로 봐서 당시 나이가 제대로 파악되지 않았음을 알 수 있다.

* 함께 탑승한 형제 또는 배우자의 수는 최대 8명 그리고 평균적으로 0.5명인 것으로 보인다.

* 함께 탑승한 부모 또는 자녀의 수는 최대 6명이고 평균이 0.38명으로 보인다.


### 3)결측치 파악

<br>

#### 결측치를 파악해보자.

<br>

```{r}
sum(is.na(training_set))
```

<br>

#### 결측치가 177개나 된다. 결측치는 Age에서 177개가 있으므로 Age에서만 결측치가 있는것으로 보인다. 조금 더 구체적으로 컬럼별 결측치를 파악해보자.

<br>

```{r}
sapply(training_set, function(x){
  sum(is.na(x))
})
```

<br>

#### 이로써 정확히 Age에만 결측치가 있는 것을 확인할 수 있다. 나이는 결측치를 처리하는데 있어서 여러가지 방법이 있는데, 그 중 대표적인 것들이 NA제거, 평균값으로 대치, 행,열 제거가 있습니다. 나이에 대해서는 평균값으로 대치할 경우 생존여부에 영향을 끼칠 수 있으므로 행을 제거하는 방법을 사용하겠습니다.

<br>

```{r}
training_set<-na.omit(training_set)
sum(is.na(training_set))
```

<br>

#### 결측치가 제거되었음을 확인할 수 있습니다.

<br>

### 나이 데이터 전처리

<br>

#### 나이 데이터를 factor형식으로 10살 단위로 끊어 정제해보겠습니다. 60살이 넘으면 over60이라는 팩터를 구분을 지어놨습니다. 그리고 시각화를 하면, 어느정도 정규성을 띄는 것을 볼 수 있습니다.

<br>

```{r}
training_set <- training_set %>% 
  mutate(Ages = case_when(
    Age < 10 ~ "Under 10",
    Age < 20 ~ "10 ~ 20",
    Age < 30 ~ "20 ~ 30",
    Age < 40 ~ "30 ~ 40",
    Age < 50 ~ "40 ~ 50",
    Age < 60 ~ "50 ~ 60",
    TRUE ~ "over 60"
  )) 

training_set$Ages <- 
  factor(training_set$Ages,
         levels = c("Under 10", "10 ~ 20", "20 ~ 30", "30 ~ 40", "40 ~ 50", "50 ~ 60", "over 60"))

ggplot(training_set, aes(x = Ages)) +
  geom_bar() +
  theme(axis.text.x = element_text(size=20)) +
  theme(axis.text.y = element_text(size=20))
```







